【裁判字號】    98,交抗,857
【裁判日期】    981230
【裁判案由】    聲明異議
【裁判全文】
臺灣高等法院高雄分院刑事裁定         98年度交抗字第857號
抗  告  人
即受處分人  丁○○
上列抗告人因違反道路交通管理處罰條例聲明異議案件，不服臺
灣屏東地方法院98年度交聲更字第12號中華民國98年10月23日裁
定，提起抗告，本院裁定如下：
    主  文
抗告駁回。
    理  由
一、抗告意旨略以：抗告人即受處分人（下稱抗告人）丁○○並
    無闖越紅燈之行為，有舉發員警當時所拍攝之錄影帶可證；
    又原審未命舉發員警到庭具結作證，又疏未審酌大法官會議
    釋字第535 號解釋意旨，遽然駁回抗告人之異議，容有未恰
    ，爰依法提起抗告等語。
二、按汽車駕駛人，行經有燈光號誌管制之交岔路口闖紅燈者，
    處新臺幣（下同）1,800 元以上5,400 元以下之罰鍰，道路
    交通管理處罰條例第53條第1 項定有明文。又汽車駕駛人有
    前開違規者，除依原條款科處罰鍰外，並記違規點數3 點，
    同法第63條第1 項第3 款亦有明定。
三、查抗告人確有於97年8 月12日上午11時許，駕駛營業遊覽大
    客車，沿臺九線由北往南方向行駛，而於駛至臺九線193 線
    路口時，闖越紅燈之交通違規情事，業經證人即舉發員警甲○○到庭結證稱：我在97年8 月12日跟我們所長那明義一起
    執行交通稽查職務，地點是在花蓮縣省道臺九線295 公里處
    ，我們在執勤的時候，上午11點左右，我們看到1 部遊覽車
    ，沿臺九線由北往南行駛，這時號誌燈已經由綠轉為紅燈，
    我們目睹非常明確，所以我們所長就引導該輛遊覽車靠邊停
    車，當時該號誌燈與我們取締的地點距離大約80公尺左右等
    語明確；核與證人即另名舉發員警那明義於本院證述：去年
    （97年）8 月12日上午11點，在臺九線295K處交通稽查時見
    過抗告人，當時我與甲○○是執行10到12點的交通稽查職務
    ，大概11點時，我發現有1 部遊覽車闖紅燈，當時是我指揮
    攔他的，當時我與甲○○站的位置距離交通號誌大約80公尺
    左右，當時抗告人還沒有到停止線時，就已經是紅燈了，這
    點我可以確定等語，互相吻合。本院復參酌斯時抗告人經警
    攔車舉發時，曾一再爭執其並未闖越紅燈之交通違規行，而
    經證人甲○○及那明義當場撥放蒐證錄影予抗告人觀看後，
    證人甲○○及那明義仍予以開單舉發（此業經證人甲○○、
    那明義，及證人即當時遊覽車上之乘客乙○○、丙○○證陳
    在卷），而衡情，如由該蒐證錄影中可見抗告人並無闖越紅
    燈之情事，證人甲○○及那明義實無無故堅持舉發之理乙節
    ，是堪認抗告人確於上揭、時，有闖越紅燈之交通違規情事
    無訛。
四、抗告人雖舉證人乙○○、丙○○為證，惟當時乙○○、丙○○2 人雖均乘坐於該遊覽車內，且知悉抗告人為警攔車舉發
    ，又舉發員警曾播放該蒐證錄影予抗告人觀看等情，然證人
    乙○○、丙○○實則並不知抗告人是時有無闖越紅燈之交通
    違規，亦未一同觀看該蒐證錄影內容之情，均經證人乙○○
    、丙○○證述綦詳，是自難憑據證人乙○○、丙○○前揭所
    言，即為抗告人有利之認定。
五、再抗告人雖又主張本件員警舉發時，並未事先依大法官會議
    釋字第535 號解釋意旨，設置警告標誌等語。然大法官會議
    釋字第535 號解釋係針對警察勤務條例中有關「臨檢」之規
    定所為之解釋，與本件交通違規之舉發並無關係，抗告人逕
    為比附援引，尚無足取。
六、又本件證人甲○○、那明義2 人舉發抗告人交通違規時，雖
    曾錄影蒐證，然該蒐證錄影帶，雖因本件經過時間已久，而
    經重複使用，覆蓋原先內容（此亦經證人甲○○證述在卷）
    ，以致本院自無從再予以勘驗，惟此並不影響本件抗告人交
    通違規事實認定，附此敘明。
七、綜上，抗告人確於上揭時、地，有闖越紅燈之交通違規情事
    ，既堪認定，則其異議自無理由，應予駁回。雖原裁定誤認
    本件並未經蒐證錄影，進而駁回抗告人之異議，有未臻妥適
    之處，然其認應駁回抗告人之異議，結論既與本院相同，自
    不予以撤銷。本件抗告人仍執詞指摘原裁定駁回其異議不當
    ，為無理由，應予駁回。
據上論結，應依道路交通案件處理辦法第26條，刑事訴訟法第41
2 條，裁定如主文。
中    華    民    國    98    年    12    月    30    日
                  刑事第一庭    審判長法  官 翁慶珍
                                      法  官 黃仁松
                                      法  官 徐美麗
以上正本證明與原本無異。
不得再抗告。
中    華    民    國    98    年    12    月    30    日
                                      書記官 賴梅琴

司法院資訊處製作；財團法人民間司法改革基金會備份。
